Minutes et répertoires du notaire Nicolas DROUET, 12 mai 1684 - 7 février 1689 (étude VII)
Archives nationales
- Répertoire(s) de Nicolas DROUET, 9 juin 1663 - 7 février 1689; MC/RE/VII/4
  - Répertoire. 1663, 9 juin - 1689, 7 février, 9 juin 1663 - 7 février 1689; MC/RE/VII/4
    - Obligation de Guillaume Gromit à Gilbert Moreau., 4 janvier 1689; MC/RE/VII/4
    - Remboursement par Linarde Dyot, femme Jorry, à Pierre Bataille., 6 janvier 1689; MC/RE/VII/4
    - Rachat par Philippe Depoix à Guillaume Dujardin., 8 janvier 1689; MC/RE/VII/4
    - Alloué ou apprentissage pour Jean de Genne chez Louis Michel., 9 janvier 1689; MC/RE/VII/4
    - Quittance par Pierre Delort aux mineurs de Meyran., 10 janvier 1689; MC/RE/VII/4
    - Syndicat des créanciers de Christophe Daniel., 13 janvier 1689; MC/RE/VII/4
    - Reconnaissance entre Claude Baudouin et Louise Madeleine Alix, veuve Le Roy., 19 janvier 1689; MC/RE/VII/4
    - Vente par Françoise Dée, veuve Poitou, Hubert Dée et autres, à Charles Dumetz., 19 janvier 1689; MC/RE/VII/4
    - Cession de bail par Charles Toquigny à Nicolas Geslin., 20 janvier 1689; MC/RE/VII/4
    - Quittance déposée par Dumesny à Claude Pointier., 22 janvier 1689; MC/RE/VII/4
    - Transport de Louis Billet à Jeanne Curel., 26 janvier 1689; MC/RE/VII/4
    - Contrat d'apprentissage d'Adrien Le Grain à Pierre Sauvage., 28 janvier 1689; MC/RE/VII/4
    - Transaction entre Catherine Henriette Le Comte de Nonau, veuve de François Fauche de Bouton, et Levassé de Beaulieu, veuve de Croix., 29 janvier 1689; MC/RE/VII/4
    - Quittance par Guillaume Barbey à Françoise Delamothe., 1er février 1689; MC/RE/VII/4
    - Obligation d'Anne Delazelière, veuve de Crenayé, à Pierre Faverolles (grossoyée)., 2 février 1689; MC/RE/VII/4
    - Contrat de mariage entre Nicolas Meunier et Marguerite Catherine Leclerc., 3 février 1689; MC/RE/VII/4
    - Atermoiement accordé par les créanciers de Thomas Sorin., 7 février 1689; MC/RE/VII/4
    - Procuration pour avis pour parvenir à la tutelle des mineurs Nevelle., 7 février 1689; MC/RE/VII/4